【裁判字號】    95,交聲,81
【裁判日期】    950516
【裁判案由】    違反道路交通管理處罰條例聲明異議
【裁判全文】
臺灣新竹地方法院交通事件裁定          95年度交聲字第81號
原處分機關  交通部公路總局新竹區監理所
聲明異議人
即受處分人  甲○○
上列受處分人因違反道路交通管理處罰條例案件，對於交通部公
路總局新竹區監理所於民國九十五年二月十六日所為之竹監自字
第裁五０─ＣＧ0000000號違反道路交通管理事件裁決書
，聲明異議，本院裁定如下：
    主  文
異議駁回。
    理  由
一、按受處分人，不服第八條主管機關所為之處罰，得於接到裁
    決書之翌日起二十日內，向管轄地方法院聲明異議；又交通
    法庭認為聲明異議無理由者，應以裁定駁回之，道路交通管
    理處罰條例第八十七條第一項、道路交通案件處理辦法第十
    九條，分別定有明文。
二、按汽車駕駛人，行車速度，超過規定之最高時速，或低於規
    定之最低時速，處新臺幣（下同）一千二百元以上二千四百
    元以下罰鍰，並記違規點數一點，道路交通管理處罰條例第
    四十條第一項、第六十三條第一項第一款，分別定有明文。
    如係汽車，於期限內繳納或到案聽候裁決者，對該行為人處
    一千玖百元之罰鍰，違反道路交通管理事件統一裁罰標準表
    亦有明文。
三、原裁決意旨略以：聲明異議人即受處分人甲○○駕駛所有之
    車號七Ｇ─二三一八號自小客車於民國九十四年十二月十一
    日二十時十八分許，於臺北縣八里鄉長坑口十四號旁，為臺
    北縣警察局填掣第ＣＧ0000000號舉發違反道路交通
    管理事件通知單，逕行舉發受處分人「行車速度，超過規定
    之最高時速二十公里以上」之違規情事，異議人於收受該舉
    發通知單後，不服舉發向原處分機關提出陳述，經原處分機
    關轉請原舉發單位調查結果，依據採證相片查核對廠牌、車
    型、車種、顏色、車號相符合，違規時間及違規地點無誤，
    認該舉發並無不當之處，原處分機關遂於九十五年二月十六
    日以受處分人甲○○違反道路交通管理處罰條例第四十條第
    一項之規定，裁處異議人罰鍰一千九百元，並依同條例第六
    十三條第一項規定，記違規點數一點。
四、聲明異議意旨略以：異議人即受處分人甲○○，辯稱臺北縣
    警察舉發違反道路交通管理事件通知單（單號ＣＧ0000
    000）採證照片無法辨別舉發標的物，是否為其所駕駛車
    號七Ｇ─二三一八號之自小客車，請求司法公正裁決等語。
五、本院之認定：
（一）經查，異議人雖以前揭情詞置辯，然，觀諸臺北縣政府警
      察局於九十五年四月十四日以北縣警交字第０九五００四
      七六二八號函所檢送本院之違規採證照片二張中，在本院
      卷第十九頁編號(1)之照片中即可清楚辨識車牌號碼為「七
      Ｇ─二三一八」，依此足以確認採證照片中之違規車輛即
      為聲明異議人即受處分人甲○○駕駛所有之車號七Ｇ─二
      三一八自小客車，是以異議人此部分所辯之詞，尚不足採
      。
（二）次查，臺北縣政府警察局所函覆本院之上開北縣警交字第
      ０九五００四七六二八號函文已清楚說明：電腦自動測速
      照相儀器係違規車輛駛壓過感應圈始能啟動拍攝照片，在
      所檢附二張採證照片中，正上方黑框內的數據，上一行顯
      示之「0000  00-00-00」表示違規時間是九十四年十二月
      十一日二十時十八分；中欄左邊顯示之「１」表示違規車
      道為內車道，中欄中間左邊位置在第(1)張為「00」、第(2)
      張「08」，係指第一張與第二張違規採證照片之拍攝時差
      ０‧八秒，中欄右邊「200 ㎝」為第一感應線圈與第二感
      應線圈間距離二百公分，下欄左邊「 093」為案件的流水
      號碼，指係第九十三台違規車輛；下欄右邊第(1)張顯示「
      0665」為拍攝地點代號，第(2)張顯示「Ｖ＝73」則為該車
      輛經微電腦測出時速達七十三公里（見本院卷第十六、十
      九頁），復佐以函覆之違規地點附近照片四張，在本院卷
      第十七頁上方照片即可清楚看出在異議人所行駛的方向於
      行經違規地點前約三百公尺處的路邊，原即設置有最高速
      限為時速五十公里的標誌，本件車號七Ｇ─二三一八號自
      小客車於行經該自動測速照相儀時之行車速度，應確實已
      超過規定之最高時速二十公里以上。
    是以，本件事證明確，異議人於上揭時、地駕車超速之違規
    行為，堪以認定。
六、綜上所述，本件異議人既有前揭之違規事實，原處分機關據
    以援引上開道路交通管理處罰條例第四十條第一項，並依同
    條例第六十三條第一項及違反道路交通管理事件統一裁罰標
    準表之規定，裁處異議人罰鍰一千九百元，並記違規點數一
    點，於法並無不合。本件異議為無理由，依法應予駁回。
七、據上論斷，應依道路交通案件處理辦法第十九條，裁定如主
    文。
中    華    民    國    95    年    5     月    16    日
                      交通法庭  法  官    遲中慧
以上正本證明與原本無異。
如不服本裁定，應於裁定送達後5日內向本院提出抗告狀。
中    華    民    國    95    年    5     月    16    日
                                書記官    柯雅菱


司法院資訊處製作；財團法人民間司法改革基金會備份。
